臺灣新北地方法院板橋簡易庭民事簡易判決
111年度板簡字第88號
原      告  陳如億  
被      告  張瑋甯  

            陳美玲  
上  一  人
訴訟代理人  林殷佐律師
上列當事人間請求塗銷信託登記等事件，於中華民國111年3月17
日經言詞辯論終結，本院判決如下：
    主      文
原告之訴駁回。
訴訟費用由原告負擔。
    事實及理由
一、原告主張：
　  被告張瑋甯前與訴外人陳季明共同簽發票據號碼TH812152、
    發票日為民國109年10月5日、到期日為109年11月4日、票面
    金額為新臺幣（下同）42萬元之本票1紙（下稱系爭本票）
    與原告，經原告提示未獲付款，嗣被告張瑋甯竟將其所有位
    於新北市○○區○○段○號2156號（門牌號碼為新北市○○區○○路0
    00巷0弄0號9樓）及同段建號2237號（門牌號碼為新北市中
    和區景平路240巷2弄1、3、5、7、9、11、13、15、17、19
    、21、23、25號及大勇街23號房屋地下二層之建物，以下合
    稱系爭不動產）信託登記予被告陳美玲，致原告無法就系爭
    不動產聲請強制執行。為此，爰依民法第244條第1、4項規
    定提起本件訴訟，並聲明：㈠先位聲明為：被告張瑋甯所有
    之系爭不動產應撤銷與被告陳美玲間之信託委任關係，回復
    為被告張瑋甯所有。㈡備位聲明：被告張瑋甯應給付原告本
    票金額42萬元，及自109年11月4日起至清償日止，按週年利
    率百分之6計算之利息。
二、被告則以：系爭本票上之簽名並非被告張瑋甯本人親簽，且
    原告業已對陳季明提起本票裁定強制執行，正在扣薪階段，
    應可很快清償債務等語，資為抗辯，並聲明：原告之訴駁回
    。
三、本院之判斷：
　㈠按債務人所為之無償行為，有害及債權者，債權人得聲請法
    院撤銷之。債權人依第一項或第二項之規定聲請法院撤銷時
    ，得並聲請命受益人或轉得人回復原狀。但轉得人於轉得時
    不知有撤銷原因者，不在此限。民法第244條第1、4項定有
    明文。又按當事人主張有利於己之事實者，就其事實有舉證
    之責任，民事訴訟法第277條本文亦有明文。民事訴訟如係
    由原告主張權利者，應先由原告負舉證之責，若原告先不能
    舉證，以證實自己主張之事實為真實，則被告就其抗辯事實
    即令不能舉證，或其所舉證據尚有疵累，亦應駁回原告之請
    求，最高法院著有17年上字第917號判例足資參照。
　㈡原告主張之事實，業據提出系爭不動產第一類謄本、新北市
    地籍異動索引、本院109年度司票字第8386號本票裁定、民
    事裁定確定證明書等件為證，被告否認張瑋甯為系爭本票之
    債務人，並以前詞置辯，則依前開說明，原告自應就其為被
    告張瑋甯之債權人及系爭信託契約有害於原告債權之實現等
    事實負舉證之責。
　㈢查，原告固以系爭本票影本及本院109年度司票字第8386號本
    票裁定、民事裁定確定證明書等件主張其為被告張瑋甯之債
    權人，然系爭本票係陳季明未經張瑋甯之同意或授權，在本
    票發票人欄位偽造張瑋甯之署名而成，業經臺灣新北地方檢
    察署（下稱新北地檢署）檢察官偵查終結並提起公訴，有新
    北地檢署檢察官110年度偵字第44314號起訴書附卷可稽（見
    本院卷第159至162頁），是系爭本票既未經被告張瑋甯之同
    意或授權，則被告張瑋甯欠缺簽發系爭本票之意思，系爭本
    票自始無效，原告無從主張系爭本票之票據權利，故其主張
    為系爭本票之債權人，代位撤銷被告張瑋甯及陳美玲間之系
    爭信託契約，回復為被告張瑋甯所有之登記，及訴請被告清
    償系爭本票票面金額及利息，即屬無憑。
四、從而，原告依民法第244條第1、4項規定，請求先位聲明：
    被告張瑋甯所有之系爭不動產應撤銷與被告陳美玲間之信託
    委任關係，回復為被告張瑋甯所有，及備位聲明：被告張瑋
    甯應給付原告42萬元，及自109年11月4日起至清償日止，按
    週年利率百分之6計算之利息，均無理由，應予駁回。
五、本件事證已臻明確，兩造其餘之攻擊防禦方法及所提證據，
    於判決結果不生影響，爰不一一論列，併此敘明。
六、訴訟費用負擔之依據：民事訴訟法第78條。
中　　華　　民　　國　　111 　年　　4 　　月　　21　　日
                  臺灣新北地方法院板橋簡易庭
                        法  官  陳怡親
以上為正本係照原本作成。
如不服本判決，應於送達後20日內，向本院提出上訴狀並表明上
訴理由，如於本判決宣示後送達前提起上訴者，應於判決送達後
20日內補提上訴理由書（須附繕本）。
中　　華　　民　　國　　111 　年　　4 　　月　　21　　日
                        書記官  劉芷寧